臺灣新竹地方法院民事簡易判決
111年度竹北簡字第69號
原      告  吳世淵  
被      告  何寬清  
            劉邦俊  
上列當事人間請求損害賠償事件，經原告提起刑事附帶民事訴訟
，由本院刑事庭裁定移送前來(110年度竹北簡附民字第12號)，
本院於民國111年6月17日辯論終結，判決如下：
    主      文
被告何寬清、劉邦俊應連帶給付原告新臺幣壹拾萬參仟貳佰元，
及被告何寬清自民國一一一年四月十五日起，被告劉邦俊自民國
一一一年五月十三日起，均至清償日止，按週年利率百分之五計
算之利息。
原告其餘之訴駁回。
訴訟費用新臺幣壹仟伍佰肆拾元由原告負擔。
本判決第一項得假執行。
原告其餘假執行之聲請駁回。
    事實及理由
壹、程序方面：
一、按訴狀送達後，原告不得將原訴變更或追加他訴，但請求之
    基礎事實同一、擴張或減縮應受判決事項之聲明者，不在此
    限，民事訴訟法第255條第1項第2款、第3款定有明文。查本
    件原告起訴時原僅列何寬清為被告，並聲明請求：被告應給
    付原告新臺幣(下同)15萬元；嗣於訴訟進行中，原告追加吳
    邦俊為被告，並變更聲明為：被告2人應連帶給付原告283,2
    00元，及自民事準備書狀繕本送達翌日起至清償日止，按週
    年利率百分之5計算之利息(見本院竹北簡字卷第17頁至第22
    頁)，經核其追加及變更聲明與原聲明請求之基礎事實同一
    ，且係單純擴張應受判決事項之聲明，參諸前揭法條之規定
    ，應予准許。
二、被告何寬清經合法通知，未於言詞辯論期日到場，核無民事
    訴訟法第386條各款所列情形，爰依原告之聲請，由其一造
    辯論而為判決。
貳、實體方面：
一、原告主張：
㈠、被告2人於民國109年6月2日凌晨0時15分許，前往原告經營位
    於新竹縣○○鄉○○路0段00號之蘋果大叔手機店(以下簡稱系爭
    店面)前，分別持球棒破壞上址店前訴外人羅○○所有之小吃
    攤及相關設備，並持鐵樂士噴漆在該處為原告所有、不特定
    多數人得共見共聞之鐵捲門上噴「幹你娘」、「吳世淵」等
    字，使該鐵捲門之清潔美觀受損而致令不堪用，足生損害於
    原告及貶低其社會評價。爰依民法第184條第1項前段、第19
    3條第1項、第195條第1項之規定，請求被告2人連帶賠償原
    告下列損害：
　１租金損失：
　　原告將系爭店面騎樓部分出租予訴外人羅○○經營小吃店，租
    期自109年1月5日起至110年1月4日止，因被告2人持球棒破
    壞訴外人羅○○所有之小吃攤及相關設備，致羅○○心生恐懼且
    受損甚多，遂向原告終止租賃契約，導致原告損失109年6月
    至12月，共7個月之租金7萬元。
　２騎樓大圖輸出及施工、鐵捲門重新烤漆：
　　被告2人持球棒破壞，並在系爭店面鐵捲門上噴漆，使系爭
    店面大圖輸出廣告及鐵捲門不堪使用，原告請廠商估價需支
    出修繕費共13,200元。
　３非財產上損害：系爭店面位於新竹縣湖口鄉火車站前最熱鬧
    之中正路上，在當地合法正派經營至案發時已4年多，評價
    甚佳，且該處市場、店家林立，人潮絡繹不絕、熙來攘往，
    故被告2人持鐵樂士在原告所有之不特定多數人得共見共聞
    之鐵捲門上噴漆「幹你娘、吳世淵」等字，凡經過該店面之
    人均能看見，顯已嚴重貶損原告於社會上之評價，進而侵害
    原告之名譽權，更影響來客意願，致原告亦受有營業上損失
    ，爰請求非財產上損害20萬元。
㈡、訴之聲明：
　１被告2人應連帶給付原告283,200元，及自民事準備書狀繕本
    送達翌日起至清償日止，按週年利率百分之5計算之利息。
　２原告願供擔保，請准宣告假執行。
二、被告部分：
㈠、被告劉邦俊：伊對刑事案件認定之事實及原告請求之租金均
    沒有意見，然本案起因係被告何寬清女友的事情，伊當下係
    陪被告何寬清前往，手上未持任何物品，也未對店家有任何
    毀損行為，希望被告何寬清能出面共同商討賠償事宜等語。
㈡、被告何寬清經合法通知，未於言詞辯論期日到場，亦未提出
    書狀作何聲明或陳述。　　　　
三、得心證之理由：
㈠、原告主張前開事實，業據其提出房屋租賃契約書、大昌玻璃
    有限公司出具之估價單等為證(見本院竹北簡字卷第23頁至
    第35頁)，並有新竹縣政府警察局新湖分局湖口派出所刑案
    照片黏貼紀錄表附於臺灣新竹地方檢察署109年度偵字第131
    69號偵查案卷可憑(見該案卷第23頁至第24頁背面)。而被告
    何寬清、劉邦俊所涉共同毀損他人物品罪、共同公然侮辱罪
    部分，經本院竹北簡易庭認應以從一重之毀損他人物品罪處
    斷，並分別以110年度竹北簡字第109號、110年度竹北簡字
    第204號刑事簡易判決，判處被告何寬清有期徒刑3月，被告
    劉邦俊有期徒刑2月確定在案等情，有上開刑事判決附卷可
    稽(見本院竹北簡字卷第96頁至第103頁)，亦據本院依職權
    調閱上開刑事案卷偵、審電子卷宗核閱無訛，且為被告何寬
    清、劉邦俊於刑事案件警詢及偵查時坦承不諱。此外，被告
    劉邦俊於本院審理時亦承認上開犯行(見本院竹北簡字卷第1
    07頁)，被告何寬清則經合法通知未到庭爭執，亦未提出書
    狀作何有利於己之聲明、陳述或證據以供本院審酌，本院依
    調查證據之結果及斟酌全辯論意旨，堪信原告之主張為真實
    。
㈡、按因故意或過失，不法侵害他人之權利者，負損害賠償責任
　　
　　；數人共同不法侵害他人之權利者，連帶負損害賠償責任；
    不法侵害他人之身體、健康、名譽、自由、信用、隱私、貞
    操，或不法侵害其他人格法益而情節重大者，被害人雖非財
    產上之損害，亦得請求賠償相當之金額，民法第184條第1項
    前段、第185條第1項前段及第195條第1項前段分別定有明文
    。查被告2人於上開時、地，共同實行分擔對系爭店面相關
    設備之破壞，並持噴漆在該店面鐵捲門上噴「幹你娘、吳世
    淵」等文字之行為，分別不法侵害原告財產權及名譽權，自
    屬共同侵權行為人，則原告依前揭規定，請求被告2人連帶
    負損害賠償責任，自屬有據。茲就原告得請求賠償之項目與
    金額，分述如下：
　１財產上損害：　
　⑴租金部分：
　　按民法第216條規定，損害賠償除法律另有規定或契約另有
    訂定外，應以填補債權人所受損害(積極損害)及所失利益(
    消極損害)為限。既存利益減少所受之積極損害，須與責任
    原因事實具有相當因果關係，始足當之。又依通常情形，或
    依已定之計劃、設備或其他特別情事，可得預期之利益，視
    為所失利益。該所失利益，固不以現實有此具體利益為限，
    惟該可得預期之利益，亦非指僅有取得利益之希望或可能為
    已足，尚須依通常情形，或依已定之計劃、設備或其他特別
    情事，具有客觀之確定性(最高法院95年度台上字第2895號
    判決意旨參照)。本件原告主張其因被告任意毀損系爭店面
    前之小吃攤及相關設備，致其承租房客即訴外人羅○○心生恐
    懼且受損甚多退租，造成其受有109年6月至12月，共7個月
    之租金7萬元損失一節，業據提出房屋租賃契約書為憑(見本
    院竹北簡字卷第23頁至第33頁)，且為被告劉邦俊所不爭執(
    見本院竹北簡字卷第108頁)，堪信為真實。又衡以一般社會
    通念，承租人對於出租人與他人間之糾紛受潑及，而遭毀損
    其承租處所經營小吃店之生財設備，普遍乃存有畏懼之心理
    ，並易造成心理負面影響、礙及生意之經營，是原告主張系
    爭店面前小吃攤之承租人因本件事故心生畏懼而提早退租一
    情，尚符合一般經驗法則。準此，原告請求被告2人連帶賠
    償109年6月至12月，共7個月之租金損失7萬元，核屬有據，
    應予准許。
　⑵騎樓大圖輸出及施工、鐵捲門重新烤漆部分：
　　按不法毀損他人之物者，應向被害人賠償其物因毀損所減少
    之價值，民法第196條定有明文。又物被毀損時，被害人依
    民法第196條規定請求物被毀損所減少之價額，得以必要之
    修復費用為估定之標準(最高法院77年度第9次民事庭會議決
    議意旨參照)。查本件被告既係故意毀損系爭店面前之相關
    設備及在鐵捲門上以鐵樂士噴「幹你娘、吳世淵」等文字，
    即令上開物品減少其原本之價值，是原告請求被告賠償損害
    ，自屬有據。又查，原告主張其因重新製作大圖輸出及施工
    、鐵捲門重新烤漆，計支出修繕費用13,200元一節，業據提
    出與其前述相符之估價單為證(見本院竹北簡字卷第35頁)，
    堪認確屬遭毀損後修繕之必要費用，且上開費用均係因被告
    共同侵權行為所生之財產上損害，是原告此部分請求，應屬
    正當。
　２非財產上損害：
　⑴按名譽有無受損害，應以社會上對個人評價是否貶損作為判
    斷之依據，苟其行為足以使他人在社會上之評價受到貶損，
    不論其為故意或過失，均可構成侵權行為，其行為不以廣佈
    於社會為必要，僅使第三人知悉其事，亦足當之(最高法院9
    0年度台上字第646號判決意旨參照)。本院參諸被告2人在原
    告經營之系爭店面鐵捲門上噴「幹你娘、吳世淵」等文字，
    堪認足以貶抑原告之人格，自屬不法侵害原告之名譽，是原
    告依侵權行為之法律關係，請求被告賠償其非財產上損害，
    洵屬有據。
　⑵又人格權遭遇侵害，受有精神上之痛苦，而請求慰藉金之賠
    償，其核給之標準，須斟酌雙方之身分、資力與加害程度及
    其他各種情形核定相當之數額。其金額是否相當，自應依實
    際加害情形與被害人所受之痛苦及雙方之身分、地位、經濟
    狀況等情狀決定之，此有最高法院51年台上字第223號判決
    、85年度台上字第460號判決意旨參照。本院審酌被告侵害
    原告之動機、方法，及被告行為所造成之損害程度，暨兩造
    之身分、地位、教育程度、經濟狀況(有兩造財產所得調件
    明細表在卷足參，見本院限閱卷)等各項情形，認原告請求2
    0萬元之非財產上損害，尚嫌過高，應予核減至2萬元，較為
    適當，原告逾此數額之請求，為無理由，不應准許。
　３基上，原告得請求被告2人連帶賠償租金7萬元，騎樓大圖輸
    出及施工、鐵捲門重新烤漆費用13,200元及非財產上損害2
    萬元，合計103,200元。
㈢、綜上所述，原告依侵權行為損害賠償之法律關係，請求被告2
    人連帶賠償103,200元，及自民事準備書狀繕本送達之翌日
    即被告何寬清自111年4月15日起，被告劉邦俊自111年5月13
    日起(見本院竹北簡字卷第47頁、第51頁)，均至清償日止，
    按週年利率百分之5計算之利息，為有理由，應予准許，逾
    此範圍之請求，為無理由，應予駁回。
四、本件係民事訴訟法第427條第2項第12款所定適用刑事簡易訴
    訟程序案件之附帶民事訴訟，經裁定移送民事庭之財產權訴
    訟，本院為被告敗訴判決部分，依同法第389條第1項第3款
    之規定，應依職權宣告假執行。原告雖陳明願供擔保聲請宣
    告假執行，惟本院既已依職權宣告假執行，應認原告此部分
    聲請，僅為促請本院為職權發動。至原告敗訴部分，其假執
    行之聲請失所依據，應併予駁回。
五、原告提起本件刑事附帶民事訴訟，經本院刑事庭裁定移送民
    事庭審理，依刑事訴訟法第504條第2項規定，原免繳納裁判
    費；惟原告於本院審理期間，擴張請求而補繳裁判費1,540
    元，因本院准許之金額在原告提起刑事附帶民事訴訟之範圍
    內，依民事訴訟法第79條及第81條第1項第1款規定，該補繳
    裁判費1,540元應由原告全部負擔，併予敘明。
中　　華　　民　　國　　111 　年　　7 　　月　　1　　日
                  竹北簡易庭  法  官  李宇璿
以上正本係照原本作成。
如對本判決上訴，須於判決送達後20日內向本院提出上訴狀。如
委任律師提起上訴者，應一併繳納上訴審裁判費。 
中　　華　　民　　國　　111 　年　　7 　　月　　1 　　日
                              書記官  王恬如